th: ประเภทไส้กรองบุหรี่: ก้นกรองย่อยสลายได้; ก้นกรองแคปซูล; ก้นกรองชาร์โคล; ก้นกรองแคปซูลคู่; ก้นกรองแบบแข็ง; ก้นกรองเมนทอล; ไม่มีก้นกรอง; ก้นกรองสลิม; ก้นกรองเซลลูโลสมาตรฐาน; อื่นๆ
ja: タバコのフィルタータイプ: 生分解性フィルター; カプセルフィルター; チャコールフィルター; デュアルカプセルフィルター; ファームフィルター; メンソールフィルター; フィルターなし; スリムフィルター; 標準セルロースフィルター; その他
it: Tipo di filtro per sigaretta: Filtro biodegradabile; Filtro a capsula; Filtro ai carboni attivi; Filtro a doppia capsula; Filtro rigido; Filtro al mentolo; Senza filtro; Filtro slim; Filtro standard in cellulosa; Altro
el: Τύπος φίλτρου τσιγάρου: Βιοδιασπώμενο φίλτρο; Φίλτρο με κάψουλα; Φίλτρο ενεργού άνθρακα; Φίλτρο με διπλή κάψουλα; Σκληρό φίλτρο; Φίλτρο μενθόλης; Χωρίς φίλτρο; Φίλτρο slim; Τυπικό φίλτρο κυτταρίνης; Άλλο
de: Zigarettenfiltertyp: Biologisch abbaubarer Filter; Kapselfilter; Aktivkohlefilter; Dual-Kapselfilter; Fester Filter; Mentholfilter; Kein Filter; Slim-Filter; Standard-Zellulosefilter; Sonstige
cs: Typ cigaretového filtru: Biologicky rozložitelný filtr; Kapslový filtr; Uhlíkový filtr; Dvojitý kapslový filtr; Pevný filtr; Mentolový filtr; Bez filtru; Tenký filtr; Standardní celulózový filtr; Jiné
zh-CN: 香烟过滤嘴类型: 可生物降解滤嘴; 爆珠滤嘴; 活性炭滤嘴; 双爆珠滤嘴; 硬质滤嘴; 薄荷滤嘴; 无滤嘴; 细长滤嘴; 标准纤维素滤嘴; 其他
ro-RO: Tipul de filtru de țigară: Filtru biodegradabil; Filtru cu capsulă; Filtru cu cărbune; Filtru cu capsulă dublă; Filtru ferm; Filtru mentolat; Fără filtru; Filtru slim; Filtru standard din celuloză; Altele
sl-SI: Vrsta cigaretnega filtra: Biorazgradljiv filter; Kapsulni filter; Ogljeni filter; Dvojni kapsulni filter; Trdi filter; Mentolov filter; Brez filtra; Ozki filter; Standardni celulozni filter; Drugo
en: Cigarette filter type: Biodegradable filter; Capsule filter; Charcoal filter; Dual capsule filter; Firm filter; Menthol filter; No filter; Slim filter; Standard cellulose filter; Other
pl: Typ filtra papierosowego: Filtr biodegradowalny; Filtr z kapsułką; Filtr węglowy; Filtr z dwiema kapsułkami; Filtr twardy; Filtr mentolowy; Bez filtra; Filtr slim; Standardowy filtr celulozowy; Inny
ru: Тип сигаретного фильтра: Биоразлагаемый фильтр; Фильтр с капсулой; Угольный фильтр; Фильтр с двумя капсулами; Уплотненный фильтр; Ментоловый фильтр; Без фильтра; Тонкий фильтр; Стандартный целлюлозный фильтр; Другой
bg-BG: Тип филтър на цигарата: Биоразградим филтър; Филтър с капсула; Филтър с активен въглен; Филтър с две капсули; Твърд филтър; Ментолов филтър; Без филтър; Тънък филтър; Стандартен целулозен филтър; Друго
sv: Cigarettfiltertyp: Biologiskt nedbrytbart filter; Kapselfilter; Kolfilter; Dubbelt kapselfilter; Fast filter; Mentolfilter; Utan filter; Slim-filter; Standardfilter av cellulosa; Annat
nl: Sigaret filtertype: Biologisch afbreekbaar filter; Capsulefilter; Houtskoolfilter; Dubbel capsulefilter; Stevig filter; Mentholfilter; Geen filter; Slim-filter; Standaard cellulosefilter; Anders
fr: Type de filtre de cigarette: Filtre biodégradable; Filtre à capsule; Filtre à charbon; Filtre à double capsule; Filtre rigide; Filtre au menthol; Sans filtre; Filtre fin; Filtre standard en cellulose; Autre
es: Tipo de filtro de cigarrillo: Filtro biodegradable; Filtro de cápsula; Filtro de carbón; Filtro de doble cápsula; Filtro firme; Filtro mentolado; Sin filtro; Filtro delgado; Filtro de celulosa estándar; Otro
ko: 담배 필터 유형: 생분해성 필터; 캡슐 필터; 숯 필터; 이중 캡슐 필터; 단단한 필터; 멘솔 필터; 필터 없음; 슬림 필터; 표준 셀룰로오스 필터; 기타
fi: Savukkeen filtterin tyyppi: Biohajoava suodatin; Kapselisuodatin; Aktiivihiilisuodatin; Kaksoiskapselisuodatin; Kiinteä suodatin; Mentolisuodatin; Ei suodatinta; Slim-suodatin; Tavallinen selluloosasuodatin; Muu
tr: Sigara filtre tipi: Biyolojik olarak parçalanabilir filtre; Kapsüllü filtre; Karbon filtre; Çift kapsüllü filtre; Sert filtre; Mentollü filtre; Filtresiz; Slim filtre; Standart selüloz filtre; Diğer
hr-HR: Vrsta filtra za cigarete: Biorazgradivi filtar; Filtar s kapsulom; Filtar s ugljenom; Filtar s dvostrukom kapsulom; Čvrsti filtar; Filtar s mentolom; Bez filtra; Tanki filtar; Standardni celulozni filtar; Ostalo
nb: Sigarettfiltertype: Biologisk nedbrytbart filter; Kapselfilter; Kullfilter; Dobbelt kapselfilter; Fast filter; Mentolfilter; Uten filter; Slim-filter; Standard cellulosefilter; Annet
zh-TW: 香菸濾嘴類型: 生物可分解濾嘴; 晶球濾嘴; 活性碳濾嘴; 雙晶球濾嘴; 硬式濾嘴; 薄荷濾嘴; 無濾嘴; 細長濾嘴; 標準纖維素濾嘴; 其他
pt-BR: Tipo de filtro de cigarro: Filtro biodegradável; Filtro de cápsula; Filtro de carvão; Filtro de cápsula dupla; Filtro firme; Filtro mentolado; Sem filtro; Filtro fino; Filtro de celulose padrão; Outro
lt-LT: Cigaretės filtro tipas: Biologiškai skaidus filtras; Kapsulinis filtras; Anglies filtras; Dvigubas kapsulinis filtras; Kietas filtras; Mentolio filtras; Be filtro; Plonas filtras; Standartinis celiuliozės filtras; Kita
vi: Loại đầu lọc thuốc lá: Đầu lọc phân hủy sinh học; Đầu lọc viên nén; Đầu lọc than hoạt tính; Đầu lọc viên nén kép; Đầu lọc cứng; Đầu lọc bạc hà; Không có đầu lọc; Đầu lọc nhỏ; Đầu lọc xen-lu-lô tiêu chuẩn; Khác
hu: Cigarettaszűrő típusa: Biológiailag lebomló szűrő; Kapszulás szűrő; Aktívszenes szűrő; Dupla kapszulás szűrő; Kemény szűrő; Mentolos szűrő; Szűrő nélküli; Vékony szűrő; Hagyományos cellulóz szűrő; Egyéb
da: Cigaretfiltertype: Bionedbrydeligt filter; Kapselfilter; Kulfilter; Dobbelt kapselfilter; Fast filter; Mentolfilter; Uden filter; Slim-filter; Standard cellulosefilter; Andet
pt-PT: Tipo de filtro de cigarro: Filtro biodegradável; Filtro de cápsula; Filtro de carvão; Filtro de cápsula dupla; Filtro firme; Filtro de mentol; Sem filtro; Filtro slim; Filtro de celulose padrão; Outro
sk-SK: Typ cigaretového filtra: Biologicky rozložiteľný filter; Kapsulový filter; Uhlíkový filter; Dvojitý kapsulový filter; Pevný filter; Mentolový filter; Bez filtra; Filter slim; Štandardný celulózový filter; Iné